ja: ニードルポイントのプロジェクトタイプ: ベルト; クラッチ/ハンドバッグ; コースター; カフブレスレット; メガネケース; 額装品; キーフォブ; ニーラー; オーナメント; 枕; ラグ/フットスツールトップ; スタンドアップ/3Dフィギュア; ストッキング; トートバッグ; ツリートッパー; 壁掛け; その他
sk-SK: Typ projektu vyšívania: Opasok; Listová/ručná kabelka; Podložka pod pohár; Masívny náramok; Puzdro na okuliare; Zarámované dielo; Prívesok na kľúče; Kľakátko; Ozdoba; Vankúš; Koberček/poťah na podnožku; Stojaca/3D figúrka; Pančucha; Látková taška; Ozdoba na špic stromčeka; Nástenná závesná dekorácia; Iné
bg-BG: Вид проект за гоблени: Колан; Клъч/дамска чанта; Подложка за чаша; Широка гривна; Калъф за очила; Произведение в рамка; Ключодържател; Възглавница за коленичене; Орнамент; Възглавница; Килим/покривало за табуретка; Стояща/3D фигура; Коледен чорап; Текстилна чанта; Връх за елха; Стенно пано; Друго
ko: 니들포인트 프로젝트 유형: 벨트; 클러치/핸드백; 코스터; 커프 팔찌; 안경 케이스; 액자형 작품; 키 포브; 무릎 방석; 장식품; 베개; 러그/발받침대 상단; 스탠드형/3D 피규어; 스타킹; 토트백; 트리 토퍼; 벽걸이; 기타
el: Τύπος έργου κεντήματος: Ζώνη; Τσαντάκι φάκελος/τσάντα χειρός; Σουβέρ; Βραχιόλι χειροπέδα; Θήκη γυαλιών; Κομμάτι σε κορνίζα; Μπρελόκ; Μαξιλάρι προσευχής; Στολίδι; Μαξιλάρι; Χαλί/κάλυμμα υποποδίου; Όρθια/τρισδιάστατη φιγούρα; Χριστουγεννιάτικη κάλτσα; Τσάντα tote; Κορυφή δέντρου; Διακοσμητικό τοίχου; Άλλο
ro-RO: Tipul proiectului de goblen: Curea; Plic/geantă de mână; Suport pentru pahare; Brățară lată; Toc de ochelari; Piesă înrămată; Breloc pentru chei; Pernă pentru îngenuncheat; Ornament; Pernă; Covor/husă pentru taburet; Figurină de birou/3D; Șosetă decorativă; Geantă tote; Vârf de brad; Decorațiune de perete; Altele
it: Tipo di progetto per mezzo punto: Cintura; Pochette/borsa; Sottobicchiere; Bracciale a fascia; Astuccio per occhiali; Quadro incorniciato; Portachiavi; Inginocchiatoio; Ornamento; Cuscino; Tappeto/poggiapiedi; Figura da appoggio/3D; Calza; Borsa tote; Puntale per albero; Decorazione da parete; Altro
tr: Goblen proje türü: Kemer; Portföy/el çantası; Bardak altlığı; Kelepçe bilezik; Gözlük kılıfı; Çerçeveli parça; Anahtarlık; Diz çökme minderi; Süs; Yastık; Halı/tabure üstü; Dik duran/3B figür; Çorap; Bez çanta; Ağaç tepeliği; Duvar süsü; Diğer
hu: Gobelinprojekt típusa: Öv; Borítéktáska/kézitáska; Poháralátét; Mandzsetta karkötő; Szemüvegtartó; Bekeretezett darab; Kulcstartó; Térdeplő; Dísz; Párna; Szőnyeg/zsámolyhuzat; Álló/3D-s figura; Díszzokni; Vászontáska; Csúcsdísz; Fali dísz; Egyéb
fi: Kirjontatyön tyyppi: Vyö; Kirjekuorilaukku/käsilaukku; Lasinalunen; Rannekoru; Silmälasikotelo; Kehystetty työ; Avaimenperä; Polvistumispehmuste; Koriste; Tyyny; Matto / rahin päällinen; Pystyssä pysyvä / 3D-hahmo; Joulusukka; Kangaskassi; Latvatähti; Seinävaate; Muu
nl: Stramien projecttype: Riem; Clutch/handtas; Onderzetter; Manchetarmband; Brillenkoker; Ingelijst stuk; Sleutelhanger; Knielbankje; Ornament; Kussen; Vloerkleed/voetenbankbekleding; Staand/3D-figuur; Kous; Draagtas; Piek; Wandkleed; Anders
en: Needlepoint project type: Belt; Clutch/handbag; Coaster; Cuff bracelet; Eyeglass case; Framed piece; Key fob; Kneeler; Ornament; Pillow; Rug/footstool top; Stand-up/3D figure; Stocking; Tote bag; Tree topper; Wall hanging; Other
nb: Prosjekttype for målepunkt: Belte; Clutch/håndveske; Glassbrikke; Mansjettarmbånd; Brilleetui; Innrammet stykke; Nøkkelring; Knelepute; Pynt; Pute; Teppe / fotskammel-topp; Stående/3D-figur; Strømpe; Handlenett; Juletretopp; Veggoppheng; Annet
pl: Typ projektu needlepoint: Pasek; Kopertówka/torebka; Podkładka; Bransoletka mankietowa; Etui na okulary; Oprawiony obrazek; Brelok do kluczy; Klęcznik; Ozdoba; Poduszka; Dywanik/pokrowiec na podnóżek; Figurka stojąca/3D; Skarpeta świąteczna; Torba typu tote; Czubek na choinkę; Ozdoba na ścianę; Inne
sl-SI: Vrsta projekta za gobelin: Pas; Pismo torbica/ročna torbica; Podstavek za kozarce; Široka zapestnica; Etui za očala; Uokvirjen kos; Obesek za ključe; Klekalo; Okrasek; Blazina; Preproga/vrh pručke; Samostoječa/3D-figura; Nogavica; Nakupovalna torba; Okrasek za vrh smrečice; Stenska viseča dekoracija; Drugo
hr-HR: Vrsta projekta s platnom za vezenje: Remen; Pismo-torba / ručna torbica; Podmetač; Široka narukvica; Kutija za naočale; Uokvireno djelo; Privjesak za ključeve; Jastučić za klečanje; Ukras; Jastuk; Tepih / gornji dio taburea; Samostojeća / 3D figura; Čarapa; Platnena torba; Vrh za bor; Zidni ukras; Ostalo
pt-BR: Tapeçaria tipo de projeto: Cinto; Clutch/bolsa; Porta-copos; Bracelete; Estojo de óculos; Peça emoldurada; Chaveiro; Ajoelhador; Enfeite; Almofada; Tapete/tampa de banquinho; Figura em pé/3D; Meia de Natal; Bolsa tote; Ponteira de árvore; Tapeçaria de parede; Outro
da: Projekttype for stramaj: Bælte; Clutch/håndtaske; Glasbakke; Manchetarmbånd; Brilleetui; Indrammet stykke; Nøglevedhæng; Knæpude; Ornament; Pude; Tæppe/skammeloverflade; Opretstående/3D-figur; Julesok; Mulepose; Topstjerne; Vægtæppe/vægophæng; Andet
sv: Needlepoint – projekttyp: Bälte; Kuvertväska/handväska; Glasunderlägg; Manschettarmband; Glasögonfodral; Inramat verk; Nyckelring; Knädyna; Prydnad; Kudde; Matta/fotpallstopp; Fristående/3D-figur; Strumpa; Tygväska; Julgranstopp; Väggbonad; Övrigt
vi: Loại dự án thêu kim: Thắt lưng; Ví cầm tay/túi xách; Khăn lót ly; Vòng tay bản to; Bao kính mắt; Tranh đóng khung; Móc khóa; Đệm quỳ; Đồ trang trí; Gối; Thảm/mặt ghế gác chân; Tượng mô hình đứng/3D; Tất Giáng sinh; Túi vải tote; Phụ kiện trang trí đỉnh cây thông; Tranh treo tường; Khác
de: Projekttyp für Needlepoint: Gürtel; Clutch/Handtasche; Untersetzer; Armspange; Brillenetui; Gerahmtes Stück; Schlüsselanhänger; Kniekissen; Ornament; Kissen; Teppich/Hockerbezug; Aufstell-/3D-Figur; Strumpf; Tragetasche; Baumspitze; Wandbehang; Sonstiges
pt-PT: tipo de projeto de bordado: Cinto; Mala de mão/bolsa; Base para copos; Pulseira grossa; Estojo de óculos; Peça emoldurada; Porta-chaves; Ajoelhador; Enfeite; Almofada; Tapete/tampo de banco para pés; Figura 3D/em pé; Meia; Saco de compras; Estrela de Natal; Tapeçaria de parede; Outro
lt-LT: Gobeleno projekto tipas: Diržas; Delninukė / rankinė; Padėkliukas; Plati apyrankė; Akinių dėklas; Įrėmintas kūrinys; Raktų pakabukas; Klaupykla; Dekoracija; Pagalvė; Kilimas / kėdutės viršus; Pastatoma / 3D figūra; Kojinė; Medžiaginis krepšys; Eglutės viršūnė; Sieninis papuošalas; Kita
zh-CN: 绒绣项目类型: 腰带; 手拿包/手提包; 杯垫; 宽手镯; 眼镜盒; 镶框作品; 钥匙扣; 跪垫; 饰品; 枕头; 地毯/脚凳垫面; 立式/3D 公仔; 长筒袜; 托特包; 树顶饰; 壁挂; 其他
es: Tipo de proyecto de bordado: Cinturón; Bolso de mano/cartera; Posavasos; Pulsera tipo brazalete; Estuche para anteojos; Pieza enmarcada; Llavero; Reclinatorio; Adorno; Almohada; Alfombra/funda de reposapiés; Figura 3D/de pie; Calcetín navideño; Bolso de mano; Adorno para la punta del árbol; Tapiz para pared; Otro
ru: Тип проекта для гобеленовой вышивки: Ремень; Клатч/сумочка; Подставка под кружку; Браслет-манжета; Футляр для очков; Изделие в рамке; Брелок; Подушка для коленей; Украшение; Подушка; Коврик/чехол для пуфика; Стоящая/3D фигура; Чулок; Сумка-тоут; Наконечник на елку; Настенное панно; Другое
fr: Type de projet de tapisserie à l’aiguille: Ceinture; Pochette/sac à main; Sous-verre; Bracelet manchette; Étui à lunettes; Pièce encadrée; Porte-clés; Agenouilloir; Ornement; Coussin; Tapis/dessus de repose-pieds; Figure 3D/sur pied; Bas; Sac fourre-tout; Cimier de sapin; Tenture murale; Autre
cs: Typ projektu vyšívání: Pásek; Psaníčko/kabelka; Podtácek; Široký náramek; Pouzdro na brýle; Zarámované dílo; Přívěsek na klíče; Klekátko; Ozdoba; Polštář; Koberec / potah na podnožku; Stojací / 3D figurka; Punčocha; Látková taška; Špička na stromeček; Závěs na zeď; Ostatní
zh-TW: 針繡作品類型: 皮帶; 手拿包/手提包; 杯墊; 袖口手環; 眼鏡盒; 畫框作品; 鑰匙圈飾; 跪墊; 裝飾品; 枕頭; 地毯/腳凳面; 立體/3D 玩偶; 長襪; 托特包; 聖誕樹頂裝飾; 壁掛; 其他
th: ประเภทงานปักผ้า: เข็มขัด; กระเป๋าคลัตช์/กระเป๋าถือ; ที่รองแก้ว; สร้อยข้อมือแบบกำไล; ซองแว่นตา; ชิ้นงานใส่กรอบ; พวงกุญแจ; เบาะรองเข่า; ของประดับ; หมอน; พรม/ผ้าคลุมที่วางเท้า; รูปทรง3มิติ/แบบตั้ง; ถุงเท้าคริสต์มาส; กระเป๋าผ้าทอท; ยอดต้นไม้; ของแขวนผนัง; อื่นๆ